臺灣臺北地方法院普通庭裁定　　　　　 94年度秩抗字第9號
抗　告　人
即被移送人　甲○○
上列抗告人即被移送人因違反社會秩序維護法案件，不服本院臺
北簡易庭於中華民國九十四年九月十五日所為裁定（九十四年度
北秩字第六六八號，移送機關：臺北市政府警察局中正第一分局
北市警中正一分刑社字第０九四三０三五二四００號），提起抗
告，本院普通庭裁定如下：
    主  文
抗告駁回。
    理  由
一、按意圖得利與人姦、宿者，處三日以下拘留或新臺幣（下同
    ）三萬元以下罰鍰，社會秩序維護法第八十條第一項第一款
    定有明文。原審裁定認定抗告人即被移送人甲○○自民國九
    十四年八月二十日起至同年月二十九日凌晨某時許止，在臺
    北市○○區○○路二段四五巷一號二樓及不詳處所內，意圖
    得利先後多次與人姦宿淫之事實，有抗告人於警詢時之自白
    ，以及證人潘運慶於警詢之證詞可證，爰依上開規定裁處抗
    告人拘留二日。
二、抗告人抗告意旨矢口否認涉有上開違反社會秩序維護法之行
    為，辯稱：其係因甫自高中畢業，少不更事，在網路上與證
    人潘韻慶交談甚歡，相約外出見面，經證人潘運慶施以溫柔
    攻勢並誘之以利，始掉入證人潘運慶所設之陷阱，自願與之
    發生性關係，並非出於得利之意圖，且證人潘運慶雖表示願
    給與抗告人生活費用，然實際上從未給付任何款項，其主觀
    上並無意圖得利而與人姦宿之犯意，而係遭受證人潘運慶騙
    情騙色之被害人云云。經查：抗告人原與證人潘運慶間互不
    相識，而係於九十四年八月十九日在網路上見有證人潘運慶
    所張貼「徵女友‧‧‧每個月給對方二十萬元生活費‧‧‧
    」等文字內容之訊息後，始與證人潘運慶在網路上以即時通
    聯繫並互留電話聯絡，相約翌日見面，並在抗告人向證人潘
    運慶表明接受證人潘運慶每月給付二十萬元之條件下，擔任
    證人潘運慶女友後，二人隨即前往證人潘運慶位於臺北市○
    ○區○○路二段四五巷一號二樓住處內，發生性關係，迄於
    同年月二十九日下午四時許止，二人同住在證人潘運慶上開
    住處內發生多次性關係之事實，業據抗告人於警詢時自認在
    卷（第十頁），核與證人潘運慶於警詢時所證情節相符（第
    一四頁），足見抗告人與證人潘運慶聯絡相約見面之動機，
    不在交友，其與初次謀面之證人潘運慶見面後隨即與之發生
    性關係之目的，亦非男女朋友間發乎雙方情感所為之行為，
    而係意在獲取證人潘運慶所應允給與每月二十萬元之費用甚
    明，至證人潘運慶所應允給付每月二十萬元之費用，雖美名
    為生活費，然實係證人潘運慶對於抗告人提供性交服務之行
    為所按月計算給付之性交易代價，抗告人上開所辯各節，均
    係事後卸責之詞，不足採信，其確有出於獲得每月二十萬元
    之利益，而與證人潘運慶姦宿之行為，洵堪認定。縱證人潘
    運慶在此期間內，實際上尚未給付約定之二十萬元性交易代
    價，亦無礙於抗告人上開違反社會秩序維護法第八十條第一
    項第一款所定之意圖得利而與人姦宿行為之成立。
三、原審以抗告人在被移送前，有多次意圖得利與人姦宿，違反
    社會秩序維護法第八十條第一項第一款之行為，同法第二十
    四條之規定，以一行為論，並加重予以處罰，裁處拘留二日
    ，認定事實與適用法律，均無違誤，裁罰亦屬適當，抗告人
    空言否認有何違反社會秩序維護法之行為，提起本件抗告，
    顯無理由，應予駁回。
據上論斷，應依社會秩序維護法第五十八條、第九十二條，刑事
訴訟法第四百十二條，裁定如主文。
中　　華　　民　　國　　94　　年　　10　　月　　19　　日
                        臺灣臺北地方法院普通庭
                            審判長法  官  周祖民
                                  法  官  邱蓮華
                                  法  官  吳麗英
本件正本證明與原本無異。
本裁定不得抗告。
                                  書記官  田華仁
中　　華　　民　　國　　94　　年　　10　　月　　19　　日